臺灣高等法院花蓮分院刑事裁定
111年度聲字第97號
聲明異議人  
即受 刑 人  林哲祥



上列聲明異議人即受刑人因毒品危害防制條例等案件，不服臺灣
花蓮地方檢察署檢察官之執行指揮(109年度執更乙字第617號)，
聲明異議，本院裁定如下：
    主  文
聲明異議駁回。
    理  由
一、聲明異議意旨以：聲明異議人即受刑人林哲祥(下稱異議人)
    因犯數罪經判決確定，105年度執更乙字第402號指揮書應執
    行有期徒刑2年，犯次為初犯(下稱A案指揮書)，109年度執
    更乙字第617號指揮書應執行有期徒刑26年，犯次為累犯，(
    下稱B案指揮書)，A案指揮書於民國104年6月22日執行，於1
    06年3月14日期滿，累犯為期滿後5年再犯，才屬累犯，異議
    人應於106年3月14日期滿後再犯才屬累犯，但B案指揮書所
    犯之罪均為104年間所犯，應不屬累犯，祈能將異議人之犯
    次更為初犯，以維異議人之權益等語。
二、按受刑人或其法定代理人或配偶，以檢察官執行之指揮為不
    當者，得向諭知該裁判之法院聲明異議，刑事訴訟法第484
    條定有明文。所稱「諭知該裁判之法院」，乃指對被告之有
    罪判決，於主文內實際宣示其主刑、從刑之裁判而言，又對
    於已判決確定之各罪定應執行刑之裁定確定後，與確定判決
    有同等效力，是以受刑人如係對於因數罪併罰所定應執行刑
    裁定之指揮執行聲明異議，應向該為定執行刑裁判之法院為
    之。倘其聲明異議係向其他無管轄權之法院為之，其聲請為
    不合法，應由程序上駁回，無從為實體上之審查(最高法院1
    08年度台抗字第1121號裁定意旨參照)。又刑事訴訟法第484
    條所稱「檢察官執行之指揮不當」，係指檢察官有積極執行
    指揮之違法及其執行方法有不當等情形而言，是檢察官如依
    確定判決、裁定指揮執行，即無執行之指揮違法或其執行方
    法不當之可言。至於原確定判決、裁定，是否有認定事實錯
    誤或違背法令之不當，應循再審或非常上訴程序以資救濟，
    尚無對之聲明異議之餘地(最高法院108年度台抗字第79號裁
    定意旨參照)。
三、經查：　　
(一)本件異議人現在法務部矯正署○○監獄執行中，有臺灣高等法
    院被告前案紀錄表在卷可按，本院依職權調閱臺灣花蓮地方
    檢察署(下稱花蓮地檢署)105年度執更乙字第402號、109年
    度執更乙字第617號執行卷宗，異議人之B案指揮書係就本院
    109年度聲字第184號裁定(下稱第184號裁定)異議人應執行
    有期徒刑26年一案為執行，其備註欄「是否累犯」部分，記
    載「是」，異議意旨就B案指揮書關於犯次為累犯部分聲明
    異議，是本院就異議人之聲明異議有管轄權，先此敘明。
(二)異議意旨主張其A案指揮書於104年6月22日執行，於106年3
    月14日期滿，B案指揮書所犯之罪均為104年間所犯，應不屬
    累犯等語。查B案指揮書係執行第184號裁定，而第184號裁
    定附表所示異議人經判決確定各罪之最後事實審確定判決中
    ，本院108年度再字第1號、105年度上訴字第177號、臺灣花
    蓮地方法院105年度訴字第215號、第4號、104年度易字第26
    9號等刑事確定判決，就異議人有罪部分主文均載明為累犯
    ，判決理由中亦說明關於數罪併罰案件，若其中一罪之刑已
    執行完畢，不因嗣後定其執行刑而影響先前一罪已執行完畢
    之事實而謂無累犯規定之適用之實務見解，以及異議人為累
    犯之認定依據等語，業經本院查閱無訛，並有第184號裁定
    、本院108年度再字第1號刑事判決在卷可按，是B案指揮書
    就異議人是否為累犯一節，依確定判決內容記載為「是」，
    其指揮書之註記並無違誤，難認檢察官刑之執行有指揮違法
    或不當之情形。異議意旨徒憑己意，爭執其B案指揮書執行
    之各罪應不屬累犯云云，自非可採。
四、綜上，本件檢察官之執行指揮關於B案指揮書之記載，經核
    並無違法或不當，本件聲明異議為無理由，應予駁回。　　
據上論結，應依刑事訴訟法第412條，裁定如主文。
中　　華　　民　　國　　111 　年　　9 　　月　　1 　　日
                  刑事庭審判長法  官  張宏節
                              法  官  張健河
                              法  官  林碧玲 
以上正本證明與原本無異。
如不服本裁定，應於裁定送達後5日內向本院提出抗告狀。抗告
書狀，並應敘述抗告之理由。
因疫情而遲誤不變期間，得向法院聲請回復原狀。
中　　華　　民　　國　　111 　年　　9 　　月　　1 　　日
                              書記官 徐錦純